Config:
  hfst:
    Gen: ../../../src/generator-dict-gt-norm.hfst
    Morph: ../../../src/analyser-dict-gt-norm.hfst
  xerox:
    Gen: ../../../src/generator-dict-gt-norm.xfst
    Morph: ../../../src/analyser-dict-gt-norm.xfst
    App: lookup


Tests:

  Noun - puáđu: # ok 2LAAVU
    puáđu+N+Sg+Nom:   puáđu
    puáđu+N+Sg+Gen:  [puáđu, puáđo]
    puáđu+N+Sg+Acc:  [puáđu, puáđo]
    puáđu+N+Sg+Ill:   puáđun
    puáđu+N+Sg+Loc:  [puáđust, puáđoost]
    puáđu+N+Sg+Com:  [puáđoin, puáđooin]
    puáđu+N+Sg+Abe:  [puáđuttáá, puáđottáá] 
    puáđu+N+Ess:      puáđđun
    puáđu+N+Par:      puáđđud
    puáđu+N+Pl+Nom:  [puáđuh, puáđoh]
    puáđu+N+Pl+Gen:  [puáđui, puáđoi]
    puáđu+N+Pl+Acc:  [puáđuid, puáđoid]
    puáđu+N+Pl+Ill:  [puáđoid, puáđooid]
    puáđu+N+Pl+Loc:  [puáđuin, puáđoin]
    puáđu+N+Pl+Com:  [puáđuiguin, puáđuigijn, puáđoiguin, puáđoigijn]    
    puáđu+N+Pl+Abe:  [puáđuittáá, puáđoittáá]

  Noun - muátu: # ok 2LAAVU
    muátu+N+Sg+Nom:   muátu
    muátu+N+Sg+Gen:   [muáđu, muáđo]
    muátu+N+Sg+Acc:   [muáđu, muáđo]
    muátu+N+Sg+Ill:   muátun
    muátu+N+Sg+Loc:   [muáđust, muáđoost]
    muátu+N+Sg+Com:  [muáđoin, muáđooin]
    muátu+N+Sg+Abe:   [muáđuttáá, muáđottáá]
    muátu+N+Ess:      muáttun
    muátu+N+Par:      muáttud
    muátu+N+Pl+Nom:   [muáđuh, muáđoh]
    muátu+N+Pl+Gen:   [muáđui, muáđoi]
    muátu+N+Pl+Acc:   [muáđuid, muáđoid]
    muátu+N+Pl+Ill:  [muáđoid, muáđooid]
    muátu+N+Pl+Loc:   [muáđuin, muáđoin]
    muátu+N+Pl+Com:  [muáđuiguin, muáđuigijn, muáđoiguin, muáđoigijn]
    muátu+N+Pl+Abe:   [muáđuittáá, muáđoittáá]

  Noun - láátu: # ok 2LAAVU - but is 2LAAVU the correct paradigm for láátu?
    láátu+N+Sg+Nom:   láátu
    láátu+N+Sg+Gen:   [lááđu, láđo]
    láátu+N+Sg+Acc:   [lááđu, láđo]
    láátu+N+Sg+Ill:   láátun
    láátu+N+Sg+Loc:   [lááđust, lááđoost]
    láátu+N+Sg+Com:  [lááđoin, lááđooin]
    láátu+N+Sg+Abe:   [láđuttáá, láđottáá]
    láátu+N+Ess:      lááttun
    láátu+N+Par:      lááttud
    láátu+N+Pl+Nom:   [lááđuh, láđoh]
    láátu+N+Pl+Gen:  [lááđui, láđui, láđoi]
    láátu+N+Pl+Acc:   [lááđuid, lááđoid]
    láátu+N+Pl+Ill:   [lááđoid, lááđooid]
    láátu+N+Pl+Loc:   [lááđuin, láđoin]
    láátu+N+Pl+Com:  [láđuiguin, láđuigijn, láđoiguin, láđoigijn]
    láátu+N+Pl+Abe:   [láđuittáá, láđoittáá]

  Noun - pááru: # ok 2LAAVU
    pááru+N+Sg+Nom:  pááru
    pááru+N+Sg+Gen: [pááru, páro]
    pááru+N+Sg+Acc: [pááru, páro]
    pááru+N+Sg+Ill:  páárun
    pááru+N+Sg+Loc: [páárust, páároost]
    pááru+N+Sg+Com: [páároin, páárooin]
    pááru+N+Sg+Abe: [páruttáá, párottáá]
    pááru+N+Ess:     páárrun
    pááru+N+Par:     páárrud
    pááru+N+Pl+Nom: [pááruh, pároh]
    pááru+N+Pl+Gen: [páárui, párui, pároi]
    pááru+N+Pl+Acc: [pááruid, páároid] # páároid hardcoded # no, it is not :)
    pááru+N+Pl+Ill: [páároid, páárooid]
    pááru+N+Pl+Loc: [pááruin, pároin]
    pááru+N+Pl+Com: [páruiguin, páruigijn, pároiguin, pároigijn]
    pááru+N+Pl+Abe: [páruittáá, pároittáá]

  Noun - táálu: # ok 2LAAVU + 2LAJO
    táálu+N+Sg+Nom:  táálu 
    táálu+N+Sg+Gen:  [táálu, tálo]
    táálu+N+Sg+Acc:  [táálu, tálo]
    táálu+N+Sg+Ill:  táálun
    táálu+N+Sg+Loc:  [táálust, tááloost]
    táálu+N+Sg+Com:  [tááloin, táálooin]
    táálu+N+Sg+Abe:  [táluttáá, tálottáá]
    táálu+N+Ess:     táállun
    táálu+N+Par:     táállud
    táálu+N+Pl+Nom:  [tááluh, táloh]
    táálu+N+Pl+Gen: [táálui, tálui, táloi]
    táálu+N+Pl+Acc:  [tááluid, tááloid]
    táálu+N+Pl+Ill:  [tááloid, táálooid]
    táálu+N+Pl+Loc:  [tááluin, táloin]
    táálu+N+Pl+Com: [táluiguin, táluigijn, táloiguin, táloigijn]
    táálu+N+Pl+Abe:  [táluittáá, táloittáá]

#  Noun - máátu: # ok 2LAAVU
#    máátu+N+Sg+Nom:  máátu
#    máátu+N+Sg+Gen:  [mááđu, máđo]
#    máátu+N+Sg+Acc:  [mááđu, máđo]
#    máátu+N+Sg+Ill:   máátun
#    máátu+N+Sg+Loc:  [mááđust, mááđoost]
#    máátu+N+Sg+Com:  [máđoin, mááđoin, mááđooin]
#    máátu+N+Sg+Abe:  [máđuttáá, máđottáá]
#    máátu+N+Ess:      mááttun
#    máátu+N+Par:      mááttud
#    máátu+N+Pl+Nom:  [mááđuh, máđoh]
#    máátu+N+Pl+Gen:  [mááđui, máđoi]
#    máátu+N+Pl+Acc:  [mááđuid, mááđoid]
#    máátu+N+Pl+Ill:  [mááđuid, máđoid]
#    máátu+N+Pl+Loc:  [mááđuin, máđoin]
#    máátu+N+Pl+Com:  [máđuiguin, máđuigijn, máđoiguin, máđoigijn]
#    máátu+N+Pl+Abe:  [máđuittáá, máđoittáá]
#    